【裁判字號】    89,上訴,2469
【裁判日期】    890629
【裁判案由】    懲治走私條例
【裁判全文】
臺灣高等法院刑事判決                          八十九年度上訴字第二四六九號
    上  訴  人
    即  被  告  甲○○
                丙○○
    右二人共同
右上訴人因懲治走私條例案件，不服臺灣新竹地方法院八十八年度訴字第四九一號，
中華民國八十九年六月二十九日第一審判決（起訴案號：臺灣新竹地方法院檢察署八
十八年度偵字第五一九四號）提起上訴，本院判決如左：
    主  文
原判決撤銷。
甲○○共同私運管制物品進口逾公告數額，累犯，處有期徒刑壹年。扣案之「ＤＡＶ
ＩＤＯＦＦ  ＣＡＳＳＩＣ」牌未稅洋菸肆萬陸仟捌佰包、「ＭＩＬＤ  ＳＥＶＥＮ
」牌未稅洋菸貳萬貳仟捌佰包及「ＳＥＶＥＮ  ＳＴＡＲＳ  ＫＩＮＧ  ＳＩＺＥ」
牌未稅洋菸貳萬仟柒佰陸拾包，均沒收。
丙○○共同私運管制物品進口逾公告數額，累犯，處有期徒刑拾月。扣案之「ＤＡＶ
ＩＤＯＦＦ  ＣＡＳＳＩＣ」牌未稅洋菸肆萬陸仟捌佰包、「ＭＩＬＤ  ＳＥＶＥＮ
」牌未稅洋菸貳萬貳仟捌佰包及「ＳＥＶＥＮ  ＳＴＡＲＳ  ＫＩＮＧ  ＳＩＺＥ」
牌未稅洋菸貳萬仟柒佰陸拾包，均沒收。
    事  實
一、甲○○曾於民國七十九年、八十一年間，分別因懲治走私條例案件，先後經原審
    法院及本院分別判處有期徒刑三月（緩刑二年）及六月確定，並於八十四年間再
    因違反國家安全法案件，經臺灣屏東地方法院判處有期徒刑六月，於八十四年五
    月十八日確定，於同年七月十九日易科罰金執行完畢；丙○○前曾於八十五年間
    因違反國家安全法案件，經臺灣臺南地方法院判處有期徒刑五月，於八十五年三
    月二十日確定，在同年五月七日易科罰金執行完畢。
二、甲○○、丙○○二人仍均不知悔改，於八十八年六月二十九日下午四時五十分許
    ，由甲○○擔任船長、丙○○為船員，並僱用不知情之大陸籍漁工陳燦喜、陳賢
    強二人（均另經不起訴處分確定），一同駕駛「祥勝號」膠筏漁船，由新竹南寮
    漁港報關出海，於翌（三十）日凌晨三時許，在新竹南寮外海約十七海浬之公海
    海域，遇見不明國籍之船員，該船上不詳姓名之成年人告以私運洋菸入境至新竹
    南寮漁港，交予綽號「大頭」之人，可獲得「大頭」所支付之新台幣（下同）六
    萬元之報酬，甲○○、丙○○竟因而與該不詳姓名之成年人共同基於私運管制物
    品進口之犯意聯絡與行為分擔，收受該船隻上之未貼有專賣憑證之「ＤＡＶＩＤ
    ＯＦＦ  ＣＡＳＳＩＣ（大衛杜夫）」牌未稅洋菸四萬六千八百包（查獲當日每
    包之完稅價格為二十三‧七三元、市價為五十元）、「ＭＩＬＤ  ＳＥＶＥＮ」
    牌未稅洋菸二萬二千八百包（查獲當日每包之完稅價格為十四‧二元、市價為四
    十元）及「ＳＥＶＥＮ  ＳＴＡＲＳ  ＫＩＮＧ  ＳＩＺＥ」牌未稅洋菸二萬三
    千七百六十包（查獲當日每包之完稅價格為十二‧三六元、市價四十元），共九
    萬三千三百六十包，完稅總價格已逾十萬元，並將該等洋菸藏置於膠筏底下之塑
    膠管內，欲一次私運至新竹南寮漁港後交給綽號「大頭」之人。嗣於同日下午三
    時三十分許，「祥勝號」漁船，未經許可，私運上開管制物品洋菸進入我國領海
    ，而在新竹南寮外海六海浬處為警查獲，並在「祥勝號」漁船上扣得前開未貼有
    專賣憑證之未稅洋菸共九萬三千三百六十包。
三、案經內政部警政署水上警察局第十二警察隊報告臺灣新竹地方法院檢察署檢察官
    偵查起訴。
    理  由
一、訊據上訴人即被告甲○○、丙○○，對運載未稅洋菸為警查獲等情，供承不諱。
    惟辯稱係在十二海浬領海內遇到該外國船隻，而受託載運，並非在公海上云云。
    惟查：
（一）右揭犯罪事實，據被告二人於警訊、偵查、原審法院審理時坦承不諱，互證一
      致。
（二）經警在祥勝號漁船膠筏底下之塑膠管內所查獲之未貼有專賣憑證之「ＤＡＶＩ
      ＤＯＦＦ  ＣＡＳＳＩＣ」牌未稅洋菸為四萬六千八百包、「ＭＩＬＤ  ＳＥ
      ＶＥＮ」牌未稅洋菸為二萬二千八百包及「ＳＥＶＥＮ  ＳＴＡＲＳ  ＫＩＮ
      ＧＳＩＺＥ」牌未稅洋菸為二萬三千七百六十包，共九萬三千三百六十包，有
      內政部警政署水上警察局檢查紀錄表及水上警察局第十二警察隊扣押物品清單
      在卷可稽，上開扣押物品清單，並經被告甲○○簽名蓋指印，確認無訛，並據
      證人即水上警察局第十二警察隊五○○六艦艇長乙○○於本院調查中到庭陳述
      明確，被告空言辯稱載運之洋菸沒那麼多云云，自不足採信。
（三）上開未貼有專賣憑證之「ＤＡＶＩＤＯＦＦ  ＣＡＳＳＩＣ」牌洋菸於查獲當
      日每包之完稅價格為二十三‧七三元、「ＭＩＬＤ  ＳＥＶＥＮ」牌洋菸於查
      獲當日每包之完稅價格為十四‧二元、「ＳＥＶＥＮ  ＳＴＡＲＳ  ＫＩＮＧ
      ＳＩＺＥ」牌洋菸於查獲當日每包之完稅價格為十二‧三六元，有臺灣省菸酒
      公賣局新竹分局八十九年二月八日新局業字第Ｏ五六Ｏ號函一份附卷可稽，即
      查獲物於查獲當日之完稅總價格為一百七十二萬七千九百九十七點六元，已逾
      公告之十萬元。
（四）查被告甲○○於警訊中供稱，係在南寮外海十七海浬處載運前開洋菸（見偵查
      卷第八頁），被告丙○○於偵查中亦供稱：「大約十七海浬至二十海浬處遇見
      該外國船隻的。」（見偵查卷第五六頁）。而證人即乙○○於本院調查中結證
      稱：「在南寮外海六海浬處查獲，被告的船是前一天十六時五十分許出發，至
      被查獲有二十二小時，應可以跑很遠。我是在領海內看到他們，並無其他商船
      」「當日天氣很好，又是白天，我們又有雷達，也無其他商船。」（見本院八
      十九年八月三十一日訊問筆錄），足見被告等接運洋菸，並非在十二海浬內，
      此外，並有竹筏舢舨進出港檢查表在卷可稽。綜上被告及證人所述，足認被告
      所辯係在十二海浬內接運洋菸，而非公海云云，為卸責之詞，不足採信。
（五）綜上所述，本件事證已臻明確，被告二人運送管制物品進口之犯行洵堪認定，
      應依法論科。
二、按一次私運洋煙，其總額由海關照緝獲時之完稅價格計算，超過新台幣十萬元者
    ，為管制進口物品，懲治走私條例公告管制物品項目及其數額丙項第一款定有明
    文。被告甲○○、丙○○二人一次私運之洋菸其完稅價格顯然超過十萬元，屬管
    制物品，核其等所為係違反懲治走私條例第二條第一項私運管制物品進口逾公告
    數額之走私物品罪。被告二人與不明船隻上不詳姓名之成年人間，有犯意之聯絡
    與行為之分擔，均為共同正犯。被告甲○○曾於於八十四年間因違反國家安全法
    案件，經臺灣屏東地方法院判處有期徒刑六月確定，於八十四年七月十九日易科
    罰金執行完畢；被告丙○○曾於八十五年間因違反國家安全法案件，經臺灣臺南
    地方法院判處有期徒刑五月確定，在八十五年五月七日易科罰金執行完畢，有臺
    灣新竹地方法院檢察署刑案資料查註紀錄表及本院被告全國前案紀錄表各二份在
    卷足參，其等均於前案執行完畢後五年以內再犯本件有期徒刑以上之罪，均為累
    犯，均應依刑法第四十七條規定加重其刑。
三、原審法院以被告罪證明確，對被告論罪科刑，固非無見。惟查，被告二人於警訊
    、偵查中均陳稱係出海後，遇見外國船隻，始受託而運送該批洋菸，欲至南寮港
    交予綽號「大頭」之人，再向該「大頭」之人收受六萬元之報酬，於本院調查審
    理中，亦稱本是去抓漁的等語，此外，亦無任何證據足證被告係先受「大頭」之
    託而出海載運洋菸，從而即無從認被告二人與「大頭」間，亦有犯意之聯絡，乃
    原判決認定被告二人係受「大頭」之託而出海運洋菸，並認被告二人與「大頭」
    間有犯意聯絡與行為之分擔，均為共同正犯，自屬無據。另查本件查獲之洋菸，
    並非被告二人所有，原判決認係被告所有，依刑法第三十八條第一項第二款宣告
    沒收，亦有未合。原判決既有可議，被告上訴即非全無理由，應由本院將原判決
    撤銷改判。爰審酌被告二人均有類似之前科經判刑並執行完畢，復不知悔改，為
    貪圖小利而再犯本案，且其等所私運入境之洋煙數量非少，製造來源亦不詳，非
    僅擾亂國內經濟秩序，且魚目混珠進入市場後，對人民之健康威脅甚大，危害非
    輕等一切情狀，仍分別量處如原判決所處之刑，如主文所示。查扣未貼專賣憑證
    之洋菸共九萬三千三百六十包，為另一共犯即不詳姓名之成年人所有，與被告甲
    ○○、丙○○二人犯罪所用之物，爰依法對被告宣告沒收。
四、據上論斷，應依刑事訴訟法第三百六十九條第一項前段、第三百六十四條、第二
    百九十九條第一項前段，懲治走私條例第二條第一項、第十一條，刑法第二十八
    條、第四十七條、第三十八條第一項第二款，判決如主文。
本案經檢察官李金定到庭執行職務。
中      華      民      國    八十九    年      九      月    二十七    日
                            臺灣高等法院刑事第十四庭
                                審判長法  官  陳  祐  輔
                                      法  官  陳  國  文
                                      法  官  蔡  國  在
右正本證明與原本無異。
如不服本判決應於收受送達後十日內向本院提出上訴書狀，其未敘述上訴之理由者並
得於提起上訴後十日內向本院補提理由書（均須按他造當事人之人數附繕本）。
                                      書記官  丁  華  平
中      華      民      國    八十九    年      九      月    二十八    日
附錄：本案論罪科刑法條全文
懲治走私條例第二條：
一、私運管制物品進口、出口逾公告數額者，處七年以下有期徒刑，得併科新臺幣二
    十萬元以下罰金。
二、以犯前項之罪為常業者，處三年以上十年以下有期徒刑，得併科新臺幣三十萬元
    以下罰金。
三、第一項之未遂犯罰之。
四、第一項所稱管制物品及其數額，由行政院公告之。


司法院資訊處製作；財團法人民間司法改革基金會備份。
